臺灣高雄地方法院民事判決  九十一年訴字第五八八號
    原      告  高雄銀行股份有限公司
    法定代理人  丙○○
    訴訟代理人  甲○○
                余偉誠
    被      告  乙○○
                丁○○
右當事人間請求清償借款事件，本院判決如左：
    主      文
被告應連帶給付原告新臺幣壹佰陸拾壹萬零捌佰柒拾元，及如附表所示之利息、違約
金。
訴訟費用由被告連帶負擔。
本判決於原告以新臺幣伍拾肆萬元供擔保後，得假執行。
    事      實
甲、原告方面：
  一、聲明：如主文第一項所示，並陳明願供擔保請准宣告假執行。
  二、陳述：被告乙○○分別於民國（下同）八十四年三月十八日及八十五年一月十
      八日，邀同被告丁○○為連帶保證人，向原告借款二筆，共計新臺幣（下同）
      三百六十萬元，其中(一)附表編號一本金二百萬元部分：約定到期日為一百零四
      年三月十八日，利息按原告機動基本放款利率（遲延當時為年息百分之八點三
      零五）加年息百分之一點五，即年息百分之九點八零五計算，且自借款日起，
      按月付息，並分二百四十期，將借款本金還清；而(二)附表編號二本金一百六十
      萬元部分：約定到期日為一百零四年三月十八日，利息按臺灣土地銀行基本放
      款利率（遲延當時為年息百分之七點三五五）加年息百分之零點八七五，即年
      息百分之八點二三計算，且自借款日起，按月付息，並分二百四十期，將借款
      本金還清。如有逾期繳息或到期未履行債務，借款視為全部到期，除仍按上開
      利率付息外，逾期在六個月以內者，按上開利率百分之十，逾期超過六個月者
      ，按上開利率百分之二十計付違約金。詎被告乙○○於借款後，就附表編號一
      、二之借款均自九十年七月十八日起，即未繳納本息，依約借款視為全部到期
      。被告尚有如主文第一項所示之本金、利息及違約金未清償，為此依消費借貸
      及連帶保證之法律關係提起本件訴訟。
  三、證據：提出借據、約定書各二份；高雄銀行放款單筆貸放攤還及收息記錄查詢
      單三份；放款客戶授信明細查詢單、高雄銀行八十四年七月二十六日八四高銀
      審字第四０四四號函（影本）、臺灣土地銀行基本放款利率異動表、高雄銀行
      基本放款利率異動表各一份為證。
乙、被告方面：被告均未於言詞辯論期日到場，亦均未提出準備書狀作何聲明或陳述
    。
    理      由
一、本件被告均經合法通知，均未於言詞辯論期日到場，核無民事訴訟法第三百八十
    六條各款所列情形，爰依原告聲請，由其一造辯論而為判決。
二、按訴狀送達後，原告不得將訴變更或追加他訴，但擴張或減縮應受判決事項之聲
    明者，不在此限，民事訴訟法第二百五十五條第一項第三款定有明文。本件原告
    於起訴狀請求判決被告應連帶給付原告一百六十萬零八百七十元，及如附表所示
    之利息及違約金，其中遲延利息部分，附表編號二係按年息百分之七點九四五計
    算；另違約金部分，附表編號一、二均係自九十年八月十八日起至清償日止，逾
    期在六個月以內者，按上開利率百分之十，逾期超過六個月以上者，按上開利率
    百分之二十計付違約金。嗣於起訴狀繕本送達後，於本院言詞辯論期日，就上開
    利息部分擴張為按年息百分之八點二三計算；而違約金部分之起算日則均減縮為
    自九十年八月十九日起至清償日止，逾期在六個月以內者，按上開利率百分之十
    ，逾期超過六個月者，按上開利率百分之二十計付違約金。其擴張利息及減縮違
    約金部分，係屬擴張、減縮應受判決事項之聲明，參諸前揭規定，應予准許，合
    先敘明。
三、查本件原告主張，被告乙○○分別於八十四年三月十八日及八十五年一月十八日
    ，邀同被告丁○○為連帶保證人，向原告借款二筆，共計三百六十萬元，其中(一)
    附表編號一本金二百萬元部分：約定到期日為一百零四年三月十八日，利息按原
    告機動基本放款利率（遲延當時為年息百分之八點三零五）加年息百分之一點五
    ，即年息百分之九點八零五計算，且自借款日起，按月付息，並分二百四十期，
    將借款本金還清；而(二)附表編號二本金一百六十萬元部分：約定到期日為一百零
    四年三月十八日，利息按臺灣土地銀行基本放款利率（遲延當時為年息百分之七
    點三五五）加年息百分之零點八七五，即年息百分之八點二三計算，且自借款日
    起，按月付息，並分二百四十期，將借款本金還清。如有逾期繳息或到期未履行
    債務，借款視為全部到期，除仍按上開利率付息外，逾期在六個月以內者，按上
    開利率百分之十，逾期超過六個月者，按上開利率百分之二十計付違約金。詎被
    告乙○○於借款後，就附表編號一、二部分均自九十年七月十八日起，即未依約
    繳納本息，依約借款視為全部到期。被告尚有如主文第一項所示之本金、利息及
    違約金未清償之事實，業據其所提出之借據、約定書各二份；高雄銀行放款單筆
    貸放攤還及收息記錄查詢單三份；放款客戶授信明細查詢單、高雄銀行八十四年
    七月二十六日八四高銀審字第四０四四號函（影本）、臺灣土地銀行基本放款利
    率異動表、高雄銀行基本放款利率異動表各一份等件為證，核屬相符，且被告均
    經合法通知，既均未到庭陳述，又均未提出任何書狀或證據供本院斟酌，原告之
    上開主張，自堪信為真實。
四、按稱消費借貸者，謂當事人約定，一方移轉金錢或其他代替物之所有權於他方，
    而他方以種類、品質、數量相同之物返還之契約；借用人應於約定期限內，返還
    與借用物種類、品質、數量相同之物；遲延之債務，以支付金錢為標的者，債權
    人得請求依法定利率計算之遲延利息。但約定利率較高者，仍從其約定利率；當
    事人得約定債務人不履行債務時，應支付違約金，民法第四百七十四條（修正前
    ）、第四百七十八條前段、第二百三十三條第一項、第二百五十條第一項分別定
    有明文。又稱保證者，謂當事人約定，一方於他方之債務人不履行債務時，由其
    代負履行責任之契約。保證債務，除契約另有訂定外，包含主債務之利息、違約
    金、損害賠償及其他從屬於主債務之負擔，民法第七百三十九條、第七百四十條
    亦分別定有明文。又保證債務之所謂連帶，係指保證人與主債務人負同一債務，
    對於債權人各負全部給付之責任而言（最高法院四十五年臺上字第一四二六號判
    例參照）。被告乙○○、丁○○既分別為本件借款之債務人及連帶保證人，自應
    就本件債務負連帶清償責任。被告尚有如主文第一項所示之本金、利息及違約金
    未清償之事實，已如前述。從而，原告依消費借貸及連帶保證之法律關係，請求
    被告應連帶給付原告如主文第一項所示之本金、利息及違約金，為有理由，應予
    准許。
五、原告陳明願供擔保聲請宣告假執行，核無不合，爰酌定相當之擔保金額，予以准
    許。
六、據上論結，本件原告之訴為有理由，依民事訴訟法第三百八十五條第一項前段、
    第八十五條第二項、第三百九十條第二項，判決如主文。
中      華      民      國    九十一    年      五      月      八      日
                              臺灣高雄地方法院民事第六庭
~B審判長法官  朱玲瑤
~B法      官  楊智守
~B法      官  唐中興
右為正本係照原本作成。
如對本判決上訴，須於判決送達後廿日內向本院提出上訴狀。
中      華      民      國    九十一    年      五      月      八      日
~B法院書記官  張義龍
